ACORDAO-COMPLETO-2385187

ACÓRDÃO 654/2020 ATA 2/2020 - PRIMEIRA CÂMARA

VISTOS, relatados e discutidos estes autos em que se examinam atos de admissão de servidores da Universidade Federal do Pará;
ACORDAM os Ministros do Tribunal de Contas da União, reunidos em sessão da Primeira Câmara, com fundamento no artigo 71, inciso III, da Constituição Federal, c/c os artigos 1º, inciso V, e 39, inciso I, da Lei 8.443/1992, ante as razões expostas pelo Relator, em considerar legais e ordenar o registro dos atos de admissão de Delciane de Freitas Silva (XXX.894.572-XX) e Márcio Simões de Almeida (XXX.169.865-XX) .

Atos de Admissão de Pessoal

Primeira Câmara

Universidade Federal do Pará.

3. Interessados/Responsáveis:
3.1. Interessados: Delciane de Freitas Silva (XXX.894.572-XX); Márcio Simões de Almeida (XXX.169.865-XX).

13.1. Ministros presentes: Vital do Rêgo (na Presidência) e Walton Alencar Rodrigues (Relator).
13.2. Ministros-Substitutos convocados: Marcos Bemquerer Costa e André Luís de Carvalho.
13.3. Ministro-Substituto presente: Weder de Oliveira.

WALTON ALENCAR RODRIGUES

Cuidam os autos de atos de admissão de servidores da Universidade Federal do Pará, Márcio Simões de Almeida e Delciane de Freitas Silva (peças 2/3) .
Após realizar as críticas automatizadas dos atos de admissão, a Secretaria de Fiscalização de Pessoal (peças 5 e 6) opina por considerá-los prejudicados em razão de perda de objeto decorrente de desligamento dos servidores, com fundamento no artigo 71, inciso III, da Constituição Federal, artigos 1º, inciso V, e 39, inciso I, da Lei 8.443/1992 e artigo 260, § 5º, do Regimento Interno do Tribunal de Contas da União.
O Ministério Público (peça 9) dissente da proposta da unidade técnica e sugere ao Tribunal considerar legais e ordenar o registro dos atos de admissão e. Salienta o Parquet especializado que, ao contrário do que sustenta a unidade instrutiva, não houve o desligamento dos servidores da entidade de origem, mas apenas redistribuição a outros órgãos. 
É o relatório.

não há

Procuradora-Geral Cristina Machado da Costa e Silva.

PESSOAL. ADMISSÃO. LEGALIDADE E REGISTRO. CIÊNCIA.

ATOS DE ADMISSÃO (ADS)

Secretaria de Fiscalização de Pessoal (SEFIP).

Examinam-se atos de admissão de servidores da Universidade Federal do Pará, Márcio Simões de Almeida e Delciane de Freitas Silva (peças 2/3) .
Realizadas as críticas automatizadas dos atos de admissão, a Secretaria de Fiscalização de Pessoal (peças 5 e 6) opina por considerá-los prejudicados em razão de perda de objeto decorrente de desligamento posterior dos servidores, com fundamento no artigo 71, inciso III, da Constituição Federal, artigos 1º, inciso V, e 39, inciso I, da Lei 8.443/1992 e artigo 260, § 5º, do Regimento Interno do Tribunal de Contas da União.
O Ministério Público (peça 9) dissente da proposta da unidade técnica e sugere ao Tribunal considerar legais e ordenar o registro dos atos de admissão. Salienta o Parquet especializado que, ao contrário do que sustenta a unidade instrutiva, não houve perda superveniente de objeto por desligamento dos servidores da entidade de origem, mas apenas redistribuição a outros órgãos. Assevera, por fim, que os atos iniciais não ostentam irregularidades.
Manifesto-me de acordo com a proposta do Ministério Público de Contas.
Os atos de admissão não padecem de irregularidade. Além disso, não houve posterior desligamento dos servidores da unidade jurisdicionada de origem, mas mera redistribuição dos servidores e respectivos cargos a outros órgãos, com fundamento no artigo 37 da Lei 8.112/1990.
Ante o exposto, voto por que o Tribunal acolha a minuta de acórdão que ora submeto à deliberação do colegiado.
TCU, Sala das Sessões Ministro Luciano Brandão Alves de Souza, em 4 de fevereiro de 2020.
WALTON ALENCAR RODRIGUES 
Relator